臺灣彰化地方法院刑事判決　　　　　　100年度交易字第252號
公　訴　人　臺灣彰化地方法院檢察署檢察官
被　　　告　吳錫麟
上列被告因公共危險案件，經檢察官提起公訴（100年度偵字第
5679號），本院判決如下：
    主    文
吳錫麟服用酒類，不能安全駕駛動力交通工具而駕駛，處有期徒
刑陸月，併科罰金新臺幣貳萬元，有期徒刑如易科罰金，罰金如
易服勞役，均以新臺幣壹仟元折算壹日。
    犯罪事實
一、吳錫麟前於民國95年間因酒後駕車之公共危險案件，經本院
    以95年度彰交簡字第450號判決判處拘役30日確定，於95年
    12月26日易科罰金執行完畢；復因酒後駕車之公共危險案件
    ，經本院以96年度員交簡字第32號判決判處拘役50日確定，
    於96年4月25日易科罰金執行完畢；復因酒後駕車之公共危
    險案件，分別經本院以99年度交簡字第1953號判決判處有期
    徒刑3月確定，及以100年度交簡字第712號判決判處有期徒
    刑4月確定。詎猶不知悔改，明知服用酒類過量，會使人降
    低操控動力交通工具之注意能力，容易肇事致生公共危險，
    竟自100年6月19日中午12時許起，在其老闆位於彰化縣員林
    鎮住處飲用高粱酒，飲至同日下午2時5分許，已達不能安全
    駕駛動力交通工具之程度，竟仍騎乘車牌號碼HB7-630號重
    型機車上路，於同日下午2時38分許行經彰化縣花壇鄉○○
    路與斑鳩路口，因未緊靠道路右側行駛為警上前盤查，對其
    檢測呼氣酒精濃度，檢測結果達0.88MG/L，而查悉上情。
二、案經彰化縣警察局移送臺灣彰化地方法院檢察署檢察官偵查
    起訴。
    理    由
壹、證據能力部分：
一、按被告以外之人於審判外之陳述，雖不符前4條之規定，而
    經當事人於審判程序同意作為證據，法院審酌該言詞陳述或
    書面陳述作成時之情況，認為適當者，亦得為證據；當事人
    、代理人或辯護人於法院調查證據時，知有第159條第1項不
    得為證據之情形，而未於言詞辯論終結前聲明異議者，視為
    有前項之同意，刑事訴訟法第159條之5定有明文。本案下列
    引為證據之證人陳述及書證，檢察官、被告吳錫麟均不爭執
    其證據能力，且以之作為證據並無不當，依上揭法條之規定
    ，自均有證據能力，先予敘明。
二、至本案其餘非供述證據，檢察官、被告亦不爭執證據能力，
    本院審酌該等證據作成及取得之程序均無違法之處，是後述
    所引用證據之證據能力均無疑義，合先敘明。
貳、實體方面：
一、訊據被告吳錫麟對於前開犯罪事實均坦承不諱，並有酒精測
    試單、刑法第185條之3案件測試觀察紀錄表、汽車駕駛人酒
    後生理協調平衡檢測紀錄表、彰化縣警察局舉發違反道路交
    通管理事件通知單等件在卷可稽，足認被告前開自白與事實
    相符。且按當人飲酒後，若以呼氣酒精濃度測試器測得之呼
    氣濃度達每公升0.50毫克時，反應較慢、感覺減低、將影響
    駕駛，達到每公升0.75毫克時，思考與個性行為均會改變，
    業據行政院國軍退除役官兵輔導委員會臺北榮民總醫院以88
    年8月5日（88）北總內字第26868號函示明確，被告酒測濃
    度高達每公升0.88毫克，反應已不及平日正常狀態，依上揭
    說明，將影響駕駛而造成公共危險。綜上，本件事證已臻明
    確，被告犯行堪以認定，應予依法論科。
二、核被告所為，係犯刑法第185條之3服用酒類不能安全駕駛動
    力交通工具而駕駛罪。爰審酌被告前於95年間因酒後駕車之
    公共危險案件，經本院以95年度彰交簡字第450號判決判處
    拘役30日確定，於95年12月26日易科罰金執行完畢；復因酒
    後駕車之公共危險案件，經本院以96年度員交簡字第32號判
    決判處拘役50日確定，於96年4月25日易科罰金執行完畢；
    復因酒後駕車之公共危險案件，分別經本院以99年度交簡字
    第1953號判決判處有期徒刑3月確定，及以100年度交簡字第
    712號判決判處有期徒刑4月確定，有臺灣高等法院被告前案
    紀錄表1份在卷可稽，被告屢屢因同樣酒後駕車犯行經法院
    判處罪刑，不但毫無悔改之意，仍於飲酒後執意駕車，而於
    數月內再為本案犯行，且其酒測濃度值達0.88MG/L，行駛於
    公眾往來之道路，對於其他用路人猶如顆不定時炸彈，卻僅
    考慮己身往來方便，完全不顧他人生命財產可能面臨風險，
    心態可議，且嚴重危害道路交通安全，惟犯後坦承犯行，暨
    審酌其智識程度、家庭狀況等一切情狀，量處如主文所示之
    刑，並諭知有期徒刑如易科罰金，罰金如易服勞役之折算標
    準，以資警惕。
據上論斷，應依刑事訴訟法第299條第1項前段，刑法第185條之3
、第41條第1項前段、第42條第3項，刑法施行法第1條之1第1項
，判決如主文。
本案經檢察官陳隆翔到庭執行職務。
中    華    民    國   100    年    8     月    31    日
                  交通法庭            法  官  蔡家瑜
以上正本證明與原本無異。
如不服本判決應於收受判決後10日內向本院提出上訴書狀，並應
敘述具體理由；其未敘述上訴理由者，應於上訴期間屆滿後20日
內向本院補提理由書（均須按他造當事人之人數附繕本）「切勿
逕送上級法院」。
中    華    民    國   100    年    8     月    31    日
                                      書記官  吳芳儀
附錄論罪科刑法條：
刑法第185條之3：
服用毒品、麻醉藥品、酒類或其他相類之物，不能安全駕駛動力
交通工具而駕駛者，處1年以下有期徒刑、拘役或科或併科15萬
元以下罰金。